# 新金融工具准则下，可转债账务处理有何变化

提问人：vheiyudh 时间：2019-04-18 16:18:40
2019 年开始，上市公司需执行新金融工具准则。请问：对于已发行的可转债，计提利息以及转股时的账务处理，与原准则下的账务处理，有什么变化？

回答人：chenyiwei
发行方对可转债的账务处理基本没有变化。
投资方的最大变化是不能再分拆其中的嵌入衍生工具和主合同，应整体作为一项以公允价值计量且其变动计入损益的金融资产进行会计处理。